臺灣彰化地方法院刑事判決　　　　　　　100年度易字第940號
公　訴　人　臺灣彰化地方法院檢察署檢察官
被　　　告　劉瑛豪
上列被告因恐嚇案件，經檢察官提起公訴（100 年度偵字第5251
號），被告於準備程序進行中就被訴事實為有罪之陳述，經合議
庭裁定改行簡式審判程序，本院判決如下：
    主    文
劉瑛豪犯恐嚇危害安全罪，累犯，處有期徒刑陸月，如易科罰金
，以新臺幣壹仟元折算壹日。扣案不具殺傷力之手槍壹枝（含彈
匣壹個，槍枝管制編號0000000000號）、不具殺傷力
之非制式子彈肆顆，均沒收之。
    犯罪事實
一、劉瑛豪前於民國92年間因竊盜案件，經臺灣雲林地方法院以
    92年度易字第408 號判決判處有期徒刑7 月確定；復於93年
    間因施用毒品案件，經本院以92年度訴字第1414號判決判處
    有期徒刑1 年確定；又於93年間因搶奪案件，經本院以93年
    度訴字第131 號判決判處有期徒刑1 年確定，嗣上開3 案經
    本院以93年度聲字第1006號裁定應執行有期徒刑2 年5 月確
    定，經送監執行，於95年1 月26日縮短刑期假釋出監付保護
    管束，於95年8 月2 日保護管束期滿未經撤銷假釋，而視為
    執行完畢。詎猶不知悔改，於100 年6 月2 日晚間10時48分
    許，駕駛車牌號碼1052-MH 號自小客車途經彰化縣埔心鄉○
    ○路署立彰化醫院前時，適有A1（70年6 月生，真實姓名年
    籍資料詳代號與真實姓名對照表）駕駛自小客車搭載A2（78
    年7 月生，真實姓名年籍詳代號與真實姓名對照表）同向行
    駛在該路段，劉瑛豪因不滿遭A1超車，竟基於恐嚇危害安全
    之犯意，先降下駕駛座左側之車窗，自A1所駕車輛右側直視
    A1及A2後不久，隨將其所駕駛之前開車輛超前駛於A1所駕車
    輛之正前方，復以左手持內彈匣內裝有4 顆不具殺傷力非制
    式子彈之不具殺傷力手槍（含彈匣1 個，槍枝管制編號0000
    000000號），再將該手槍伸出窗外，並以槍口對準後方之A1
    、A2，時間持續達30秒至1 分鐘，而以此加害生命、身體之
    舉止，恐嚇A1與A2，因劉瑛豪所持之前開手槍外觀與真槍無
    異，致A1及A2認上開手槍為具殺傷力之真槍而均心生畏懼，
    致生危害於安全，劉瑛豪乃駕車離去。嗣經A1、A2報警處理
    ，經員警調閱路口監視器錄影畫面，得知劉瑛豪涉嫌重大，
    乃於100 年6 月14日持本院核發之搜索票至劉瑛豪位於彰化
    縣溪湖鎮○○路西二巷46號之住處搜索，並扣得上開不具殺
    傷力之手槍1 支（含彈匣1 個）及不具殺傷力之非制式子彈
    4 顆，而知悉上情。
二、案經彰化縣警察局溪湖分局報告臺灣彰化地方法院檢察署檢
    察官偵查起訴
    理    由
一、本件被告劉瑛豪所涉為死刑、無期徒刑、最輕本刑為3 年以
    上有期徒刑或高等法院管轄第一審案件以外之罪，並於本院
    行準備程序時就被訴事實為有罪之陳述，本院合議庭依刑事
    訴訟法第273 條之1 第1 項規定，裁定改由受命法官獨任行
    簡式審判程序，先予敘明。
二、訊據被告對於上開犯罪事實坦承不諱，核與證人即被害人A1
    於警詢及偵訊中證述（偵卷第13頁至第14頁、第55頁至第56
    頁）、證人即被害人A2於偵訊中證述（第55頁至第56頁）之
    主要情節相符，並有彰化縣警察局受理各類案件紀錄表、車
    輛詳細資料報表各1份（偵卷第24頁至第25頁）及路口監視
    器錄影翻拍照片1張（偵卷第26頁）等件附卷可佐，復有不
    具殺傷力之手槍1枝（含彈匣1個）及不具殺傷力之非制式子
    彈4顆扣案可資佐證；而刑法所謂恐嚇，凡一切之言語、舉
    動足以使他人生畏懼心者，均包含在內，而該言語或舉動是
    否足以使他人生畏怖心，應依社會一般觀念衡量之，如行為
    人之言語、舉動，依社會一般觀念，均認係惡害之通知，而
    足以使人生畏佈心者均屬之（最高法院22年上字第1310號判
    例、84年台上字第813號判決意旨參照），本案被告向證人
    A1 、A2亮槍，而所持客觀上不具殺傷力之手槍外觀與真槍
    無異，一般人難以辨認，自足以使人因而認其生命、身體將
    遭受危害，並因而心生畏佈，是被告之自白應與事實相符，
    本案事證明確，被告犯行洵堪認定，應依法論科。
三、核被告所為，係犯刑法第305 條之恐嚇危害安全罪。被告有
    前揭刑案執行完畢之情形，此有臺灣高等法院被告前案紀錄
    表1 份在卷可按，其受有期徒刑之執行完畢後，5 年內故意
    再犯本案有期徒刑以上之罪，為累犯，應依刑法第47條第1
    項規定加重其刑。爰審酌被告僅因細故之行車糾紛，竟不思
    依合法途徑解決，即持真假難辨之手槍恐嚇被害人，雖係無
    殺傷力之槍枝，但此種犯罪手段，對被害人及社會秩序均造
    成極大之危害，實應重懲，惟念及犯罪之動機、手段、目的
    、智識程度及家庭狀況與所生危害等因素，暨事後坦認犯行
    等一切情狀，量處如主文所示之刑，並諭知易科罰金折算標
    準。
四、扣案之手槍1 枝（含彈匣1 個，槍枝管制編號：0000000000
    號）經送鑑定結果，認該手槍槍管內具阻鐵且不具撞針，無
    法發射彈丸，認不具殺傷力；而扣案之非制式子彈4 顆，經
    採樣2 顆試射，均無法擊發，認均不具殺傷力，有內政部警
    政署刑事警察局100 年7 月20日刑鑑字第1000080766號鑑定
    書在卷可稽（偵卷第59頁至第59頁反面），惟不具殺傷力之
    手槍1 枝（含彈匣1 個，槍枝管制編號0000000000號）及不
    具殺傷力之非制式子彈4 顆，均係被告所有供本件犯罪所用
    之物，爰均依刑法第38條第1 項第2 款規定，併予宣告沒收
    。
據上論斷，應依刑事訴訟法第273 條之1 第1 項、第299 條第1
項前段，刑法第305 條、第47條第1 項、第41條第1 項前段、第
38條第1 項第2 款，刑法施行法第1 條之1 第1 項、第2 項前段
，判決如主文。
本案經檢察官蔡奇曉到庭執行職務。
中    華    民    國   100    年    9     月    28    日
                  刑事第八庭    法  官  江彥儀
以上正本證明與原本無異。
如不服本判決應於收受判決後10日內向本院提出上訴書狀，並應
敘述具體理由；其未敘述上訴理由者，應於上訴期間屆滿後20日
內向本院補提理由書（均須按他造當事人之人數附繕本）「切勿
逕送上級法院」。
告訴人或被害人對於判決如有不服具備理由請求檢察官上訴者，
其上訴期間之計算係以檢察官收受判決正本之日期為準。
中    華    民    國   100    年    9     月    28    日
                                書記官  黃明慧
附錄本案論罪科刑法條:
中華民國刑法第305條
（恐嚇危害安全罪）
以加害生命、身體、自由、名譽、財產之事，恐嚇他人致生危害
於安全者，處 2 年以下有期徒刑、拘役或 3 百元以下罰金。